【裁判字號】    98,交聲,432
【裁判日期】    981230
【裁判案由】    違反道路交通管理處罰條例聲明異議
【裁判全文】
臺灣基隆地方法院交通事件裁定         98年度交聲字第432號
移送機關即  交通部公路總局臺北區監理所基隆監理站
原處分機關
異  議  人  甲○○
即受處分人
上列異議人即受處分人因違反道路交通管理處罰條例案件，對於
交通部公路總局臺北區監理所基隆監理站中華民國98年11月24日
所為之處分（原處分案號：基監字第裁42-CG0000000號），聲明
異議，本院裁定如下：
   主  文
異議駁回。
    理  由
一、原處分意旨略以：異議人即受處分人（下稱異議人）甲○○
    於民國98年8 月10日7 時59分許，駕駛車牌號碼1060－KM號
    自小客車，行經臺北縣臺2 丁線4.6 公里處（往瑞芳方向）
    ，因有「限速50公里、經測時速74公里，超過規定最高限速
    24公里」之違規行為，經臺北縣政府警察局交通隊執勤警員
    以北縣警交字第CG0000000 號通知單舉發，移送原處分機關
    處理，而依道路交通管理處罰條例第40條前段之規定，裁處
    異議人罰鍰新臺幣（下同）1800元，並依同條例第63條第1
    項第1 款規定記違規點數1 點，於法並無不合等語。
二、異議意旨略以：異議人駕駛上揭車輛，於98年8 月10日7 時
    59分行經臺北縣臺2 丁線4.6 公里處（往瑞芳方向）處，遭
    舉發超速行駛，惟警方架設測速器處所係在安全島及槽化線
    禁停區，屬妨害交通之處，且警員未依規定於架設測速器處
    前方100 公尺設置警告標示，並警員所提之「常有測速照相
    」之警告標誌擺放照片位置與現狀不符，為此請求撤銷原處
    分云云。
三、按汽車駕駛人，行車速度，超過規定之最高時速，或低於規
    定之最低時速，除有第43條第1 項第2 款情形外，處新臺幣
    1200元以上2400元以下罰鍰；汽車駕駛人有第40條情形者，
    除依原條款處罰鍰外，並記違規點數1 點，道路交通管理處
    罰條例第40條、第63條第1 項第1 款分別定有明文。次按汽
    車駕駛人之行為經以科學儀器取得證據資料證明其行為違規
    ，當場不能或不宜攔截製單舉發者，得逕行舉發；前項第7
    款之科學儀器應採固定式，並定期於網站公布其設置地點，
    但汽車駕駛人之行為屬行車速度超過規定之最高速限或低於
    規定之最低速限者，不在此限；對於前項第9 款之違規行為
    ，採用固定或非固定式科學儀器取得證據資料證明者，於一
    般道路須至少於100 公尺，於高速公路、快速公路須至少於
    300 公尺前，明顯標示之，道路交通管理處罰條例第7 條之
    2 第1 項第7 款、第2 項第9 款及第3 項亦分別有所規定。
四、經查：
  (一)異議人駕駛前開車輛於上揭時間、地點，以時速74公里之速
    度行駛，經臺北縣政府警察局交通隊執勤警員以「汽車駕駛
    人行車速度，超過規定之最高速限（20公里以上未滿40 公
    里）」之違規事實，逕行掣單舉發一節，有臺北縣政府警察
    局北縣警交字第CG0000000 號舉發違反道路交通管理事件通
    知單1 紙及舉發違規照片1 幀在卷可憑，堪信為真實。
  (二)本件警員於98年8 月10日在臺北縣臺2 丁線4.5 公里處（往
    瑞芳方向）確有設置明顯「常有測速照相」警告性質告示牌
    ，有臺北縣政府警察局98年10月26日北縣警交字第09801599
    27號函影本1 份、警告性質告示牌設置地點照片1 幀、測速
    照相現場圖在卷可稽，並證人即本件架設測速器警員劉蜀鈞
    於本院98年度交聲字第404 號、第405 號交通案件訊問時亦
    證述：伊於98年8 月10日有依規定在測速器前方架設活動「
    前有測速照相」警告標誌，當時測速器架在超過臺2 丁線4.
    6 公里處，「前有測速照相」之警告標誌則架在測速器前方
    200 公尺處，伊於勤務結束後才會拆除，並關掉測速器，當
    日執行違規處之測速器運作正常，而且當時架設警告標誌之
    位置明顯可見，並無遮蔽物等語在卷（詳本院98年度交聲字
    第404 號、第405 號案件98年12月16日訊問筆錄）。復本院
    勘驗證人劉蜀鈞所提之光碟結果，於98年8 月10日上午6 時
    22分30秒，確有警員架設「前有測速照相」警告標誌之存證
    照片，此有本院勘驗筆錄存卷足憑，益見證人之證詞足以採
    信。從而，本件並無異議人所稱未依法於測速器前方至少10
    0 公尺處設置「常有測速照相」警告標示之情事，據此異議
    人執前詞置辯，委無足採，是本件員警之採證、舉發，並無
    違法之處。
  (三)又本案採證所使用之雷達測速器，係24.125GHz 照相式規格
    ，GATSOMETER廠牌，檢定合格單號碼為M0GA0000000A、M0GA
    0000000B，於98年1 月6 日檢定合格，有效期限至99年1 月
    31日等情，亦有經濟部標準檢驗局98年1 月7 日雷達測速儀
    檢定合格證書1 紙及上開採證照片1 幀在卷可參。衡諸經濟
    部標準檢驗局係負責國家標準制定及檢驗之機構，其檢驗後
    發給之證書自有公信力，復無證據證明該儀器有何等故障或
    失準情事，足認本件執以採證之雷達測速器之準確度堪值信
    賴。復依我國經濟部標準檢驗局依度量衡法第14條第2 項、
    第16條第2 項規定而訂定，並於92年7 月1 日起施行之雷達
    測速儀檢定檢查技術規範，規定雷達測速儀關於速率偵測準
    確度之檢定公差為不大於時速1 公里，而當速率在時速150
    公里以上時則為不大於時速2 公里；是本件縱扣除上開檢測
    誤差值之最大值1 公里，異議人之行車速度亦已達時速73公
    里，確已超逾規定之最高速限無疑。從而，異議人於前開時
    地有「超過規定之最高時速20公里以上40公里以下」之違規
    行為，堪予認定。至本件警方架設測速器處所，係警員依勤
    務需要而為之，其架設位置有無妨害交通之虞，僅係行政作
    業是否需改進之問題，核與異議人既成之違規事實無涉，且
    本件為移動式雷達測速照相，值勤警員於值勤完畢後，即卸
    下相關設備，業如前述，自與異議人所提其事後於98年12月
    8 日至現場拍攝照片之情狀不同，均不足執為異議人有利之
    認定，附此敘明。
五、綜上，異議人有於上開時、地超速違規（限速50公里，經測
    時速為74公里，超過最高限速24公里）之事實明確，原處分
    機關依道路交通管理處罰條例第40條、第63條第1 項第1 款
    ，裁處異議人罰鍰1800元，並記違規點數1 點，核無違誤，
    是本件異議人之異議為無理由，應予駁回。
據上論斷，應依道路交通案件處理辦法第19條，裁定如主文。
中    華    民    國    98    年    12    月    30    日
                    交通法庭法  官  黃梅淑
以上正本證明與原本無異。
對於本件裁定如有不服，應於收受送達後5 日內，向本院提出抗
告書狀，敘述抗告之理由，抗告於臺灣高等法院。
中    華    民    國    98    年    12    月    30    日
                            書記官  盧鏡合

司法院資訊處製作；財團法人民間司法改革基金會備份。
